臺灣臺北地方法院民事簡易判決
110年度北簡字第8582號
原      告  廖和騏  

被      告  中華電信股份有限公司 

兼法定代理  
人          謝繼茂   
被      告  吳靜娟  
            王茜瀅  
共      同
訴訟代理人  李岡耿律師
上列當事人間請求損害賠償事件，本院於民國110年10月15日言
詞辯論終結，判決如下：
    主  文
原告之訴駁回。
訴訟費用由原告負擔。
    事實及理由
一、程序方面：
(一)原告於民國110年3月19日起訴狀、同年6月29日書狀（卷第1
    27頁）所列之被告記載為「中華電信(股)公司、丙○○、乙○○
    、甲○○」，然於3月19日起訴狀當事人欄將丙○○、甲○○名字
    以原子筆劃去，於事實及理由欄仍列甲○○為被告，經本院確
    認其起訴對象，原告稱起訴之被告有中華電信股份有限公司
    （下稱中華電信）、丙○○、乙○○、甲○○（卷第183頁），是
    本件尚無追加被告之情，先予敘明。
(二)按訴狀送達後，原告不得將原訴變更或追加他訴，但擴張或
    減縮應受判決事項之聲明者，不在此限，民事訴訟法第255
    條第1項第3款定有明文。原告原請求被告應給付新臺幣（下
    同）10萬8,099元，嗣將請求金額變更為31萬0,277元（卷第
    207頁），依上開規定，應屬擴張應受判決事項之聲明，核
    無不合。
二、原告主張：原告於109年12月17日應被告中華電信之蘋果iPh
    one 12 5G廣告，至中華電信復興南服務中心（下稱復南中
    心）辦理4G雙卡雙待手機（下稱舊機）更換購置Apple ipho
    ne 12 mini（128G）手機雙卡雙待新機（下稱系爭手機），
    將資費由4G每月698元，改為5G每月1399元，舊機由中華電
    信回收折抵7,200元，原告使用系爭手機約30日，手機畫面
    始終顯示4G訊號，未有5G訊號，詢問中華電信，回稱手機設
    定未完成，經復南中心人員設定後，畫面出現「在雙SIM卡
    模式無法使用5G」，原告要求退回系爭手機，返還舊機，中
    華電信恢復4G服務，改回月資費698元，並返還提前解約金1
    ,275元、1,180元充電組，但中華電信稱舊機已轉售無法追
    回，原告乃要求退還舊機之抵值費7,200元，但中華電信無
    回答，而復南中心店長即被告甲○○曾針對iPhone 5G手機在
    雙門號時無5G服務未告知原告一事，表達往後會加強員工訓
    練，中華電信之員工不知該事卻經銷系爭手機，使原告使用
    系爭手機僅能有4G訊號，但收取每月1,399元資費，甲○○明
    知而欺瞞原告。而被告乙○○於110年2月5日函覆原告稱iPhon
    e 12系列手機於雙卡雙待時無法使用5G服務乙節，係產品本
    身未提供該功能等語，但查Apple iPhone 12產品官網說明
    ，僅稱在香港、澳門於雙SIM卡模式下無法使用5G，並未提
    及臺灣，中華電信身為經銷商，其所為有違誠信，原告因此
    身心靈俱疲，爰依兩造間之契約，請求損害賠償包含：①109
    年12月17日至110年10月15日溢收之5G資費7,010元、②4G服
    務提前解約之解約金1,275元、③充電組1,180元、④門號SIM
    卡製作費用300元、⑤手機保護外殼156元、⑥手機螢幕保護貼
    356元、⑦精神慰撫金30萬元，共計31萬0,277元等語。並聲
    明：被告應給付原告31萬0,277元。
三、被告則以：原告前於108年1月7日向被告中華電信租用行動
    寬頻4G網路服務，搭配購機優惠方案，月繳698元，最短租
    期30個月，嗣於109年12月17日至中華電信門市辦理月繳5G 
    1399元購機舊機回收折抵優惠方案（24個月），門號搭配系
    爭手機，於申辦後使用系爭手機雙SIM卡模式時畫面出現「
    在雙SIM卡模式無法使用5G」，惟此係因手機廠商蘋果公司
    對該產品功能之限制，當時於雙SIM卡（雙門號）模式未提
    供5G網路服務功能，於系爭手機單獨使用所申辦門號SIM卡
    則可使用5G網路服務，並非中華電信未提供5G網路服務所致
    ，依中華電信之行動寬頻（租用/異動）申請書所列原告同
    意之優惠專案條款第7條、第10條約定，中華電信並無可歸
    責。又蘋果公司已於110年4月27日提供ios14.5更新版本，
    更新後之系爭手機可使用雙SIM卡5G網路功能，原告稱更新3
    次仍未有雙SIM卡5G功能，係因系爭手機系統仍未更新至ios
    14.5以上版本。而被告甲○○於電話中僅表達系爭手機當時無
    法於雙SIM卡模式使用5G功能，於蘋果公司日後發布系統更
    新時將可用雙SIM卡使用5G功能，非承認被告無法提供5G網
    路服務，原告於使用所申辦門號SIM卡單獨搭配系爭手機仍
    得使用5G網路服務，是原告請求被告給付月資費差價溢收款
    7,010元、充電組1,180元、SIM卡製作費用300元、手機保護
    外殼156元、手機螢幕保護貼356元，並無理由。另關於原告
    請求之4G門號提前解約違約金1,275元部分，係因原告將108
    年1月7日向被告租用之行動寬頻4G網路服務提前解約，所產
    生應繳還之終端設備及電信補貼款，與被告中華電信是否未
    提供5G服務無關。至原告請求慰撫金部分，原告書狀並未具
    體敘明被告有侵害其人格權之不法性行為或損害之內容，其
    提出之診斷證明書，僅得證明原告因所患疾病曾前往就醫之
    事實，無從認定與被告之何種行為間有因果關係，其請求精
    神慰撫金並無理由等語置辯。並聲明：如主文所示。
四、得心證之理由：
(一)查原告前以門號0000000000號於108年1月7日向中華電信租
    用行動寬頻4G網路服務，每月資費698元，最短租期30個月
    ，嗣於109年12月17日以同門號向中華電信辦理月繳1,399元
    之5G購機優惠方案，購買原建議售價2萬5,500元之系爭手機
    ，改用5G每月1,399元資費，最短租期24個月，並由中華電
    信將原告之4G舊機以7,200元折抵回收，有行動寬頻（租用/
    異動）申請書可稽（卷第23至35頁），且為兩造所不爭執，
    堪信為真。
(二)按因可歸責於債務人之事由，致為不完全給付者，債權人得
    依關於給付遲延或給付不能之規定行使其權利。因不完全給
    付而生前項以外之損害者，債權人並得請求賠償。此為民法
    第227條所明定。原告主張使用系爭手機後，因行動寬頻網
    路訊號顯示4G，無5G訊號，中華電信所提供之服務不符契約
    約定，因此依兩造間契約請求損害賠償，則為被告所否認，
    並以上開情詞置辯。是本件爭點厥為：本件是否可歸責於中
    華電信，而有給付不完全情事？原告得否請求損害賠償？分
    述如下：
 1、查原告於109年12月17日參加中華電信之促銷活動，以優惠
    價格購買系爭手機，於行動寬頻（租用/異動）申請書之客
    戶已詳閱並同意之條款欄，其中第7條約定：中華電信提供
    之5G網路服務係以4G網路為基礎，當處於5G基地台涵蓋範圍
    內，將同時提供5G+4G雙網服務，5G客戶可享有更佳的網路
    服務體驗…。第10條約定：為確保參加本方案客戶於租用期
    間享有完整之4G/5G服務，務必使用與服務相對應之終端；
    若客戶非使用與服務相對應之終端，中華電信公司將無法確
    保享有完整服務（卷第23頁）。準此，客戶須使用與5G網路
    服務相對應終端設備之5G手機，否則中華電信可能無法提供
    完整服務。又系爭手機之製造廠商蘋果公司於110年4月27日
    提供ios14.5更新版本前，系爭手機在雙SIM卡模式中使用兩
    個門號時，兩個門號都不支援5G數據，並會降回4G LTE，於
    蘋果公司提供ios14.5版本後，若要在系爭手機透過雙SIM卡
    功能使用5G，須於系爭手機執行ios14.5或以上版本，有蘋
    果公司官方網頁說明在卷可查（卷第99、195頁），準此，
    使用系爭手機以原告申辦之門號使用單SIM卡模式時，不待
    升級至ios14.5版本，即為與被告提供5G服務相對應之終端
    設備，而能享有5G服務，但使用雙SIM卡模式使用2個門號時
    ，需將系爭手機系統執行更新至ios14.5或以上版本，方能
    享有5G服務，此乃系爭手機製造廠商對其產品功能所為之限
    制，非網路服務業者之被告中華電信所能左右或變更，而原
    告自承尚未將系爭手機更新至ios14.5或以上版本，核諸前
    揭約定條款，堪認原告以系爭手機使用雙SIM卡模式使用2個
    門號未能得有完整5G+4G雙網服務，非可歸責於中華電信。
 2、又原告主張被告甲○○欺瞞云云，然由原告提出之其與被告甲○○之通話譯文觀之，雙方係就系爭手機於蘋果公司尚未發表
    新版本可在雙SIM卡模式使用5G功能前，中華電信願如何處
    理之方案為討論，但因原告不接受而無法達成協議（卷第20
    9至217頁），而甲○○係受雇於中華電信而於事後處理紛爭之
    人，其與原告溝通、處理過程，尚難認有何欺瞞原告之情，
    另就被告丙○○、乙○○，分別為中華電信之負責人、臺灣北區
    電信分公司台北營運處人員，並無於原告申辦上開購機優惠
    時在場，原告亦未主張或說明其二人有何可歸責之事由，是
    原告主張被告丙○○、乙○○、甲○○應負賠償責任云云，應屬無
    據。
 3、再者，關於提前解約金1,275元部分，此係原告提前終止4G
    服務所生之解約金，依原告與中華電信間之108年1月7日行
    動寬頻（租用/異動）申請書關於：「本人/本公司參加中華
    電信行動電話促銷活動，以優惠價格購買專案手機，已詳閱
    並同意下列條款：…最短租期，費率限制及未滿租期提前解
    約金：1.參加「698購機方案者」，自購機日起算最短租用
    期限30個月…2.參加本方案於未租滿最短租用期限提前解約
    時，…本方案各項優惠即時停止，且應依所選方案以現金繳
    還終端設備及/或電信費用補貼款…，前述補貼款之計算方式
    ，按未滿租期之日數比例計算」之約定（卷第29頁），原告
    自難依109年12月17日之租用5G服務約定（卷第23頁）請求
    被告返還。
 4、末按債務人因債務不履行，致債權人之人格權受侵害者，準
    用第192條至第195條及第197條之規定，負損害賠償責任，
    民法第227條之1定有明文；又按不法侵害他人之身體、健康
    、名譽、自由、信用、隱私、貞操，或不法侵害其他人格法
    益而情節重大者，被害人雖非財產上之損害，亦得請求賠償
    相當之金額，民法第195條第1項前段明文定之。本件被告並
    無可歸責事由而致給付不完全之債務不履行情事，業如前述
    ，且原告並未具體表明被告有何侵害其人格法益之情狀及所
    侵害之人格權為何，亦未說明該行為與結果間有何因果關係
    ，是原告請求精神慰撫金30萬元，難認有據。
五、綜上所述，原告依據不完全給付之法律關係，請求被告應給
    付原告31萬0,277元，為無理由，應予駁回。
六、本件事證已臻明確，兩造其餘攻擊防禦方法，於本判決結果
    不生影響，爰不一一論述，併此敘明。
七、訴訟費用負擔之依據：民事訴訟法第78條。　　
中　　華　　民　　國　　110 　年　　11　　月　　5 　　日
                    臺灣臺北地方法院臺北簡易庭
                              法  官  蔡玉雪
以上為正本係照原本作成。
如不服本判決，應於判決送達後20日內向本庭提出上訴狀，並按
他造當事人之人數附繕本；如委任律師提起上訴者，應一併繳納
上訴審裁判費。
中　　華　　民　　國　　110 　年　　11　　月　　5 　　日
                              書記官  陳黎諭